【裁判字號】    97,上易,761
【裁判日期】    971222
【裁判案由】    竊盜
【裁判全文】
臺灣高等法院高雄分院刑事判決         97年度上易字第761號
上  訴  人
即  被  告  丙○○
上列上訴人因被告竊盜案件，不服臺灣高雄地方法院97年度審易
字第519 號中華民國97年7 月22日第一審判決（起訴案號：臺灣
高雄地方法院檢察署96年度偵字第34511 號），提起上訴，本院
判決如下：
    主  文
上訴駁回。
丙○○緩刑貳年。
    事實及理由
一、本案經本院審理結果，認第一審以上訴人即被告丙○○犯竊
    盜罪依刑法第320 條第1 項、第41條第1 項前段，刑法施行
    法第1 條之1 ，判處拘役50日，如易科罰金，以新臺幣（下
    同）1 千元折算1 日。核其認事用法及量刑均無不當，應予
    維持，並引用第一審判決書記載之事實、證據及理由（如附
    件）。
二、被告上訴意旨略以：被告於二審審理中已坦承犯行，且與被
    害人和解，原審未考量被告之上開情狀，量刑尚有過重等語
    。惟關於刑之量定，係實體法上賦予法院得為自由裁量之事
    項，倘其未有逾越法律所規定之範圍，或濫用其權限，即不
    得任意指摘為違法（最高法院75年度台上字第7033號判例意
    旨參照）。且在同一犯罪事實與情節，如別無其他加重或減
    輕之原因，下級審量定之刑，亦無過重或失輕之不當情形，
    則上級審法院對下級審法院之職權行使，原則上應予尊重（
    最高法院85年度台上字第2446號判決意旨參照）。查原審已
    斟酌被告不思循正當途徑賺取財富，竟利用職務上收、送貨
    物之機會，恣意下手行竊財物，實屬不該，並念及被告所竊
    得物品之價值僅為699 元，尚非甚多，復業交還予被害人取
    回，被害人所受損害已有減輕等一切情狀，本院審酌上情，
    認原審已就刑法第57條揭示之各種量刑條件妥為斟酌，難謂
    有何違法失當之處。是被告上訴意旨，指摘原審未考量被告
    狀況，量刑過重云云，請求撤銷原審判決，為無理由，應予
    駁回。
三、查被告前未曾受有期徒刑以上刑之宣告，有臺灣高等法院被
    告前案紀錄表在卷可憑（見本院卷第12頁），其於原審判決
    後已與被害人和解，賠償1 萬5 千元，被害人於和解書亦已
    陳明不再追究被告法律責任，此有和解書在卷可稽（見本院
    卷第43頁筆錄），足見被告經此次偵審及罪刑之宣告，應知
    所警惕，諒無再犯之虞，本院認對其刑之宣告以暫不執行為
    適當，爰予宣告緩刑2 年，以啟自新。
四、據上論斷，應依刑事訴訟法第368 條、第373 條，刑法第74
    條第1 項第1 款，判決如主文。
本案經檢察官蔡國禎到庭執行職務。
中    華    民    國    97    年    12    月    22    日
                  刑事第三庭    審判長法  官  周賢銳
                                      法  官  黃仁松
                                      法  官  施柏宏
以上正本證明與原本無異。
本件判決不得上訴。
中    華    民    國    97    年    12    月    22    日
                                      書記官  白  蘭
附錄本件判決論罪科刑法條：
刑法第320 條第1 項─竊盜罪
意圖為自己或第三人不法之所有，而竊取他人之動產者，為竊盜
罪，處5 年以下有期徒刑、拘役或500 元以下罰金。
附件：
臺灣高雄地方法院刑事判決             97年度審易字第519號
公  訴  人  臺灣高雄地方法院檢察署檢察官
被      告  丙○○（原名洪啟濱）
                    男  40歲（民國○○年○○月○○日生）
                    身分證統一編號：Ｚ000000000號
                    住高雄市○○區○○路690號19樓之2
                    居高雄市旗津區上竹巷151之5號附1
上列被告因竊盜案件，經檢察官聲請簡易判決處刑（96年度偵字
第34511 號），本院認不宜逕以簡易判決處刑（97年度審簡字第
1095號），改依通常程序審理，判決如下：
    主  文
丙○○竊盜，處拘役伍拾日，如易科罰金，以新臺幣壹仟元折算
壹日。
    事  實
一、丙○○（原名洪啟濱）受雇於祥億貨運公司，且獲派前往高
    雄區「臺灣屈臣氏個人用品商店股份有限公司」各分店收、
    送貨品已數月。詎其竟意圖為自己不法之所有，於民國96年
    11月30日13時15分許，在址設高雄縣大社鄉○○路365 號之
    大社分店（下稱乙○○○○○○）內，利用推送「央退貨品
    」之手推車不慎撞擊立於手錶展示架前人形廣告看版、其低
    身撿拾四散地面貨品之機會，以順勢取下展示架上展售商品
    藏握於手中，再連同「央退貨品」一起推出店外之方式，竊
    取寬帶經典方錶1 只（下稱前開手錶，價值新臺幣〔下同〕
    699 元）得手。嗣為乙○○○○○○店長甲○○發覺其形跡
    可疑，上前予以探查，始悉全情。
二、案經高雄縣政府警察局仁武分局報請臺灣高雄地方法院檢察
    署檢察官偵查後聲請簡易判決處刑，經本院改依通常程序審
    理。
    理  由
壹、證據能力方面
    卷附扣押筆錄暨扣押物品目錄表、贓物認領保管單、乙○○○○○○平面圖等件，均經被告丙○○及檢察官同意作為證
    據使用。本院審酌該警詢中陳述作成時之狀況，也認為適當
    ，依刑事訴訟法第159 條之5 第1 項，應有證據能力。
貳、實體方面
一、訊據被告對其於前開時、地，將前開手錶連同「央退貨品」
    一起推送至乙○○○○○○外而為甲○○查覺等事實固不諱
    言，惟矢口否認有何竊盜犯行，辯稱：我事後回想整個經過
    ，猜測應是手推車撞擊廣告看版後，導致該手錶及「央退貨
    品」四散地面，而我因急著收、送貨物未予仔細區識，才併
    加撿拾而一起推送到店外，我坦承自己在匆忙中有所疏失，
    但我毫無竊盜之犯意云云。經查：
(一)被告受雇於祥億貨運公司，負責屈臣氏高雄區各分店收、送
    貨品職務已數月；及被告曾於96年11月30日13時許，前往大
    社分店收取「央退貨品」，且在此過程中，不慎讓手推車撞
    擊立於手錶展示架前之人形廣告看版，致「央退貨品」四散
    一地，其低身撿拾後，將係屬展售商品之前開寬帶經典方錶
    1 只，連同「央退貨品」一起推送至店外而為店長甲○○查
    覺取回等節，均經被告坦言在卷，核與證人即乙○○○○○○店長甲○○迭於偵查及本院審理中之證述相符（偵卷第33
    -34 頁，本院卷第43-46 頁），並有扣押筆錄暨扣押物品目
    錄表（偵卷第13-17 頁）、贓物認領保管單（偵卷第18頁）
    、乙○○○○○○平面圖各1 份（偵卷第53頁）在卷足稽，
    復經本院當庭勘驗乙○○○○○○內、外監視錄影畫面明確
    ，且製有勘驗筆錄在卷可資為憑（本院卷第36頁；監視錄影
    畫面翻拍照片參見偵卷第39-41 頁），自均堪認定。又前開
    寬帶經典方錶1 只，係用透明塑膠方殼予以包裝，且外觀毫
    無缺損，復無「退貨」或類似標註乙節，有卷附手錶照片1
    張足按（偵卷第21頁），亦可認明。
(二)被告雖以前開情詞置辯。惟查，證人甲○○於本院審理中，
    另明確證稱：我是店長，根據公司規定，央退貨品部分，除
    在店內進行對點外，我還須到店外親眼確認央退貨品已全經
    被告搬運上車。當天在被告搬運最後一趟央退貨品時，我想
    起我忘了在退貨單據上簽名，就走近被告要索回退貨單補簽
    名，因而看到被告左手握著前開手錶。在此稍前，我原站在
    被告行進位置之右前方，就已經發現被告推貨手勢怪怪的，
    才會特別注意被告的左手，且當我上前要向被告取回退貨單
    之際，已開始將「央退貨品」逐次搬運上車之被告，竟未將
    已拿在手上之貨品順勢放入後車廂內，反而刻意拿著貨品（
    證人將雙手依右上、左下方式擺於胸、腹前，作出右手掌朝
    下，左手半握狀朝上之姿勢，並表示2 手間之空隙由下而上
    依序是前開手錶及另箱「央退貨品」）走到車頭部位開車門
    ，更讓我覺得奇怪而多予留心，才清楚看到被告左手竟是握
    著該手錶，我出言質疑被告時，被告雖回答：「這不是央退
    品嗎？」，但該手錶之外觀狀況，核與公司就「央退貨品」
    都會集中裝箱，且在外貼附半張A4紙註記單號之往例均不吻
    合，我就向被告取回該手錶，且回報總公司並報警處理等語
    （本院卷第43-46 頁）。本院經核證人甲○○與被告係因分
    別受雇於乙○○○○○○、祥億貨運公司始有業務上之往來
    ，證人甲○○應斷無惡意設詞誣陷被告之必要與可能；再者
    ，前開證述內容兼及被告如何以手握藏，甚或（搭配）利用
    其他「央退貨品」遮掩前開手錶等詳盡細節，復能合理交待
    證人甲○○為何在慣常之收、送貨程序中，竟會對被告施加
    特別注意之緣由，益徵證人甲○○前開所述，俱屬實在，則
    被告原應已將前開手錶握於左手處，及發現證人甲○○走近
    後，乃將另箱「央退貨品」擺放在手錶上加以遮掩甚明。進
    參諸本院前所認定，前開手錶毫無任何使人錯信係屬「退貨
    」而非展售商品之外觀，及手推車乃係撞擊廣告看版，並未
    碰觸手錶展示架各節，衡情，該手錶原罕有掉落於地甚遭被
    告誤認屬「央退貨品」併予撿拾之可能，毋寧出於被告刻意
    自手錶展示架予以取下者，較合於事實，是故被告顯係利用
    低身撿拾四散地面貨品之機會，順勢取下前開手錶藏握於手
    中，再連同「央退貨品」一起推出店外，而予竊取該手錶得
    手，被告空言指摘證人甲○○所述不實，並以疏失充作自身
    犯行之託辭，俱無足採。
(三)綜上，本案事證明確，被告之竊盜犯行堪以認定。
二、核被告所為，係犯刑法第320 條第1 項之竊盜罪。本院審酌
    被告不思循正當途徑賺取財富，竟利用職務上收、送貨物之
    機會，恣意下手行竊財物，實屬不該。惟念被告所竊得物品
    之價值僅為699 元，尚非甚多，復業交還予被害人取回，被
    害人所受損害已有減輕等一切情狀，爰量處如主文所示之刑
    ，並依被告之經濟狀況各節（參見被告警詢筆錄「受詢問人
    欄」之記載），諭知以1,000 元折算1 日之易科罰金折算標
    準。
據上論結，應依刑事訴訟法第452 條、第299 條第1 項前段，刑
法第320 條第1 項、第41條第1 項前段，刑法施行法第1 條之1
，判決如主文。
本案經檢察官劉穎芳到庭執行職務。
中    華    民    國    97    年    7     月    22    日
                          刑事第七庭  法  官  莊珮吟
以上正本證明與原本無異。
如不服本判決應於收受本判決後10日內向本院提出上訴書狀，並
應敘述具體理由，如未敘述上訴理由者，應於上訴期間屆滿後20
日內補提理由書狀於本院（均須按他造當事人之人數附繕本）「
切勿逕送上級法院」。
中    華    民    國    97    年    7     月    22    日
                                      書記官  黃園芳


司法院資訊處製作；財團法人民間司法改革基金會備份。
